【裁判字號】    90,易,1207
【裁判日期】    901031
【裁判案由】    侵占
【裁判全文】
臺灣屏東地方法院刑事判決                          九十年度易字第一二七號
    公  訴  人  臺灣屏東地方法院檢察署檢察官
    被      告  甲○○
右被告因侵占案件，經檢察官提起公訴（九十年度偵字第五○六五號），本院判決如
左：
     主  文
甲○○意圖為自己不法之所有，而侵占離本人所持有之物，處罰金壹仟元，如易服勞
役，以參佰元折算壹日。
     事  實
一、甲○○於民國九十年三月三十日後某日，在屏東市至正國中旁之路邊，發現一面
    車牌號碼ＰＧＡ─０６０號之機車車牌，係屬離本人所持有之物，竟意圖為自己
    不法之所有，拾獲後侵占為己有，將之懸掛於自己所有引擎號碼ＧＡＫＤ─３０
    ６１６號機車上（原車牌號碼已繳銷）供己使用。嗣於九十年八月七日十八時十
    五分許，甲○○騎乘上揭機車，行經屏東縣麟洛鄉○○路時，始為警查獲。
二、案經內政部警政署高雄港務警察所移送臺灣屏東地方法院檢察署檢察官偵查起訴
    。
     理  由
一、訊據被告甲○○固坦承有於右揭時地拾獲車牌供己使用之事實，惟矢口否認有侵
    占犯行，辯稱：我是拾荒者，在至正國中附近拾獲車牌後，要賣給回收商人，不
    知要交給警局云云，惟查：右揭ＰＧＡ─０６０號車牌（連同機車車身，引擎號
    碼為ＧＹ６Ｄ─２１５６１９號）係張振文於八十九年三月三十日，在屏東縣屏
    東市○○○路與天津街口所失竊，業據被害人張振文姐夫乙○○於警訊中指述綦
    詳，並有車輛竊盜、車牌失竊資料個別查詢報告表、車輛協尋證明單、贓物認領
    保管單等附卷可證。從機車失竊後，車主仍向警方報請失竊協尋一情，可知上開
    物品，物主尚有意取回持有，自非物主拋棄之物，應屬失竊致離本人所持有之物
    無訛。又按車牌遺落在路旁，因仍可尋得物主，依日常生活經驗，必可認知係某
    人之遺失物或離本人所持有之物。被告明知該車牌屬離本人所持有之物，竟未依
    法報請警察機關協尋車主，反予以拾取供己使用，足認其有為自己不法所有之意
    圖甚明，是被告上開所辯委不足採，其犯行洵堪認定。
二、核被告甲○○所為，係犯有刑法第三百三十七條之侵占脫離本人持有物罪。公訴
    人雖以被告於偵查時所供，拾獲車牌之時間，係於九十年一月間，故認被告侵占
    之時間為九十年一月間某日，惟如前所述，ＰＧＡ－０６０號車牌係於九十年三
    月三十日十二時失竊，且被告於警局時已供承拾獲車牌之正確日期已不記得，因
    此被告於偵查時所供之犯罪時間應有違誤，自以本院所認者為洽，併此敘明。爰
    審酌被告等之犯罪手段、目的、方法、其行為對被害人造成之危害程度、及犯後
    態度等一切情狀，量處如主文所示之刑，並分別諭知易服勞役之折算標準。
據上論結，應依刑事訴訟法第二百九十九條第一項前段、刑法第三百三十七條、第四
十二條第二項、罰金罰鍰提高標準條例第一條前段、第二條判決如主文。
本案經檢察官潘國威到庭執行職務
中      華      民      國      九十      年     十     月    三十一    日
                                      臺灣屏東地方法院刑事第一庭
                                          法  官  包梅真
右判決正本證明與原本無異。
對於本判決如有不服應於收受送達後十日內向本院提出上訴書狀上訴於台灣高等法院
高雄分院並按他造當事人之人數附具繕本。
                                          書記官  蔡進吉
中      華      民      國      九十      年     十一   月      一      日
附錄法條
刑法第三百三十七條
意圖為自己或第三人不法之所有，而侵占遺失物、漂流物或其他離本人所
持有之物者，處五百元以下罰金。
罰金罰鍰提高標準條例第一條前段
依法律應處罰金、罰鍰者，就其原定數額得提高為二倍至十倍。


司法院資訊處製作；財團法人民間司法改革基金會備份。
